臺灣臺北地方法院民事判決　　　　　　 93年度簡上字第150號
　上　訴　人　丁○○
　　　　　　　　　　　　　十六.
　訴訟代理人　吳鴻奎律師
　　　　　　　黃仕翰律師
　上　訴　人　辛○○　　寄台北縣板橋市○○街七巷十二弄二
　　　　　　　　　　　　　十二.
　兼　前一人
　訴訟代理人　壬○○
　被上訴人　　己○○
　　　　　　　癸○○
　　　　　　　　　　　　　號四.
　　　　　　　卯○○
　前　一　人
　訴訟代理人　辰○○
　被上訴人　　戊○○
　　　　　　　　　　　　　二弄.
　　　　　　　丙○○
　　　　　　　　　　　　　巷二.
　　　　　　　甲○○
　　　　　　　　　　　　　三十.
　　　　　　　庚○○
　　　　　　　　　　　　　二樓.
　　　　　　　乙○○
　　　　　　　丑○○
　　　　　　　　　　　　　十一.
　　　　　　　寅○○
　　　　　　　子○○
　　　　　　　　　　　　　二樓.
上述當事人間給付會款事件，上訴人對於本院臺北簡易庭民國92
年12月31日第一審判決（九十一年度北簡字第二二一六０號）提
起上訴，本院於民國94年4月15日辯論終結，茲判決如下：
        主      文
原判決除確定部分外，關於駁回上訴人丁○○後開第二項之訴，
及第三項命上訴人辛○○、壬○○給付部分暨該部分假執行之宣
告，並訴訟費用（除確定部分外）裁判均廢棄。
被上訴人卯○○、庚○○、子○○應分別給付上訴人丁○○如附
表一編號３、７、１１號所示金錢及利息。
上訴人丁○○對於上訴人壬○○、辛○○在第一審之訴暨假執行
之聲請均駁回。
7上訴人丁○○其餘上訴駁回。
第一審（除確定部分外）、二審訴訟費用由被上訴人卯○○、庚○○、子○○各分負百分之二、百分之四、百分之四；餘由上訴
人丁○○負擔。
        事  實  及  理  由
壹、上訴人丁○○主張：（一至四見起訴狀、原審第一卷第二０
    八至二０九頁，五六見二審卷第二七至三三頁、第一五八至
    一六五頁）
  一伊於民國八十三年、八十四年間，參加由訴外人慶鴻財務顧
    問股份有限公司（下稱：慶鴻公司）、楊良雄、楊文雄及被
    告楊志琦等人擔任會首或主辦單位所召集之合會（或稱：互
    助會），每一合會有三十六人，每會金額為新台幣（下同）
    一或二萬元，伊共參加七會（以下合稱：本件合會）：
    (1)Ａ840418己  84.04.18起會
    (2)Ａ840408己  84.04.08起會
    (3)Ｂ840118人  84.01.18起會
    (4)Ｂ830508地  83.05.08起會
    (5)Ｂ830518地  83.05.18起會
    (6)Ａ831008丙  83.10.08起會
    (7)Ａ831028乙  83.10.28起會
    合會採外標方式標會，伊仍係活會會員，至於被上訴人己○○等十一人（如附表二編號一至十一）、上訴人壬○○（附
    表二編號十二）所參加合會組別、每會金額、互助會期間及
    得標日期，分別如附表二所示，上訴人辛○○為則壬○○之
    連帶保證人。每次慶鴻公司通知開標金額後，伊均如期繳納
    會款，再由慶鴻公司或會首將會款交與得標人。
  二慶鴻公司召開合會時，即與會首及會員訂定「互助會組織約
    定書」，約定得標人取得標金時，應與其連帶保證人就往後
    各期之死會會款一次簽發會款憑證予慶鴻公司，再由慶鴻公
    司轉交予其他未得標之活會會員，此後，活會會員如得標時
    ，即持此會員憑證請求會首或死會會員、保證人支付會款。
    己○○等人得標後，分別簽發會款憑證交由伊收執，並在會
    款憑證之保證人處蓋章。伊既係活會會員，自得向附表二己○○等人請求清償會款憑證上所載之金額。（互助會簿、會
    款憑證、互助會組織約定書見原證一至原證三）
  三慶鴻公司與會首楊志琦等人於八十四年十一月間宣告倒會而
    停標，且會期早已結束，但己○○等人迄未償還伊任何會款
    。伊前向慶鴻公司、楊良雄、楊文雄及本案被告楊志琦（已
    確定）催討，並獲鈞院八十六年度北簡更字第十四號勝訴判
    決確定在案，卻因彼等惡意脫產或死亡而無法受償。依會款
    憑證及民法第七百零九條之九之規定，除一審判決確定之會
    首楊志琦與其他死會會員外，己○○等人各應支付伊附表一
    所示會款金額；依依會款憑證第二條，得標人、保證人與連
    帶保證人互負連帶保證責任，故辛○○應與壬○○連帶清償
    貳萬玖仟貳佰元，及自八十六年十二月五日起至清償日止，
    按年息百分之五計算之利息。
  四鈞院八十八年度北簡字第一二七號判決，案情與本件類似。
    該案被告癸○○、子○○、卯○○（以上亦為本案被上訴人
    ）等人雖辯稱會款憑證上印文係遭盜蓋云云，均經鈞院駁回
    。該案被告卯○○、庚○○（以上亦為本件被上訴人）等人
    經認定參與編號Ｂ830518地互助會，即與本件相同；該案被
    告陳境文（非本件被告）經認定參與編號Ｂ840118人互助會
    ，亦屬本案互助會之一，可供鈞院參考。被上訴人丑○○雖
    在該案勝訴，但與本件無直接關係。
  五按合會金債權之請求權時效，依民法第一百二十五條規定，
    因十五年間不行使而消滅，最高法院八十一年台上字第三○○四號等多件實務判決均採此一見解故本件請求尚未罹於時
    效。
  六附表二人員均參與本件互助會：
    慶鴻公司係以「融資貸款專辦二、三胎，助還轉貸高額」名
    義召集互助會，其辦理方式係針對抵押貸款者，要求貸款人
    加入互助會做為擔保還款方式。特色在於「得標者須提供具
    有公教人員或有不動產二位為保證人」、「會首倒會，活會
    可向得標人或保證人追償」、「第二期以後由得標人或連帶
    保證人共同保證，保證憑證每月取回一份。得標後全部繳回
    。」，是以本件合會特色在於「共同保證」，此即「會款憑
    證」之由來。互助會成員均持有之「互助會組織約定書」，
    其中主辦單位與會首之責任一欄亦記載「每月製作得標人與
    保證人所簽發會款憑證發放活會會員各一份」「由主辦單位
    與保證人按順序每月一期持得標人與保證人所簽發會款憑證
    向得標人取款，如取無再向保證人收取會款。」，己○○等
    人均已有加入本件合會：
    (1)己○○、丑○○：
      二人均明知已加入合會，竟未履行合會義務，私下以他方
      式清償債務並不能拘束上訴人；縱如其所言已清償貸款，
      亦與上訴人無涉。
    (2)卯○○、癸○○：
      卯○○妹妹係慶鴻公司股東，癸○○係慶鴻公司員工，對
      於該公司召集互助會情形十分明瞭，且二人在原審均承認
      跟會，即不得推稱不知。何況同案庚○○、乙○○等均係
      將土地之抵押權移轉於訴外人何仁楨、陳春蜜等人，何仁
      楨即為癸○○配偶，足證癸○○與慶鴻公司關係密切且為
      合會會員。
    (3)乙○○：
      其聲稱與訴外人楊金澔有借貸關係，但未加入互助會等語
      。但楊金澔係合會主辦人之一，慶鴻公司辦理抵押借款時
      確以互助會為還款方式，故王君所辯並不可信。其所提文
      件僅能看出抵押權設定、變更情形，無法瞭解是借款或互
      助會關係。
    (4)丙○○、庚○○、子○○：
      彼等均承認向慶鴻公司借款，參酌證人陳碧宵原審證詞可
      知向該公司借款時，公司就以互助會方式讓他們將會標下
      來。可見借款內容實係參加本件互助會。
    (5)戊○○：
      吳君自八十二年五月八日起加入慶鴻公司多件互助會，對
      於互助會運作知之甚，自應依會款憑證負責。
    (6)甲○○：
      其在原審不爭執加入互助會，自清償附表二債務。
    (7)寅○○：
      原審認定寅○○未曾參與合會，有邏輯推理上謬誤。黃君
      辯稱其沒有參與互助會，八十四年時遺失
      八十四年十二月二十二日補發之
      證遺失未必即被冒名參加互助會，黃君
      發，然未提出報案證明或登報聲明遺失作廢資料，不能證
      明補發之原因確係遺失。又，黃君參加互助會始於八十三
      年十月，得標日期則為八十四年五月，
      年十二月二十二日補發，尚無法證明其未參加互助會。
    (8)壬○○、辛○○：
      壬○○自承向慶鴻公司辦理抵押借款，且其加入成為互助
      會員，一切互助會手續均是慶鴻公司人員所承辦，依民法
      第一百六十九條規定，二人應負表見代理責任。
  七基於會款憑證約定、民法第七百零九條之九、連帶保證債務
    清償請求權訴請己○○等十一人應給付上訴人丁○○附表一
    所示金錢及利息，壬○○、辛○○應連帶給付上訴人丁○○
    貳萬玖仟貳佰元，及自八十六年十二月五日起至清償日止，
    按年息百分之五計算之利息（一審判決確定部分不另贅述）
    。原審駁回附表一所示請求，判命壬○○、辛○○應如數給
    付上述金額與利息。伊對敗訴部分聲明不服，並於本院聲明
    ：(1)原判決不利於上訴人部分廢棄，(2)上述廢棄部分，被上
    訴人應分別給付附表一所示金額與利息。
  八、對於壬○○、辛○○之上訴，伊聲明：駁回上訴。
貳、上訴人壬○○、辛○○、被上訴人己○○等人辯稱：
  一壬○○、辛○○：（見二審卷第二一頁，原審第一卷第一七
    三頁、第二卷第九三頁）
    並未加入本件合會，當初是向慶鴻公司辦理抵押貸款方式借
    款，是癸○○承辦。本件合會金請求權應適用五年短期時效
    ，丁○○請求已罹於時效。
  二己○○：（見二審卷第八０、一五六頁、原審第一卷第一七
    七頁）：
    有參加互助會，但不記得互助會的編號，丁○○所說的會款
    憑證我不記得；否認丁○○所提出會款憑證的真正。伊八十
    三年五月八日參加互助會，於八十三年七月得標時，即親自
    簽發面額一百零貳萬元之本票交予慶鴻公司作為保證繳清全
    部會款之用，自八十三年八月至八十四年四月，已按時付清
    會款。本件合會金請求權應適用五年短期時效，丁○○請求
    已罹於時效。
  三癸○○：（見二審卷第七七、一四五、一五六頁）
    伊有參加其他互助會，但不是本件合會；依會款憑證第四款
    ，會款憑證與本票債權是同一債權，如果沒有本票，債權就
    不存在。本件合會金請求權應適用五年短期時效，丁○○請
    求已罹於時效。
  四卯○○：（見二審卷第六五、一０七、一六六至一六九頁）
    並未收受會款憑證。依最高法院五十年台上字第一九０二號
    判例，本件合會金請求權應適用五年短期時效，丁○○請求
    已罹於時效。慶鴻公司倒閉時曾與會員開協調會，由個別債
    權人與該公司結帳，活會與死會相抵並結算投資額後，慶鴻
    公司再發給每位債權人債權憑證，總計慶鴻公司尚欠伊一千
    三百四十四萬二百九十七元；會員間已無債權債務關係。
  五戊○○：（見二審卷第六０、一０七、一四七頁）
    未加入本件合會，也未收到會款憑證，丁○○所提會款憑證
    並非伊所簽發；伊在鈞院八十八年度北簡字第一二七八四號
    案件已獲勝訴判決確定。
  六丙○○：（見二審卷第五五頁、一０七頁）
　　未加入本件合會，也未收到會款憑證。
  七甲○○：（見二審卷第六三頁、一０七、一四五、一四九頁
    、一五六頁）
    我有繳過二次會款，第三次標到時，後來慶鴻公司要我提供
    不動產貸款，但我沒有不動產，慶鴻公司就不給我錢，把得
    標的款項，清償前面的會款。我不知道我的會款憑單編號，
    但會款清單並不是本件會款的編號，我沒收到本件會款憑證
    。本件合會金請求權應適用五年短期時效，丁○○請求已罹
    於時效。
  八庚○○：（見二審卷第一０七頁，一二七至一二九頁，一四
    五頁）
    未加入本件合會，也沒收到會款憑證；我是辦抵押借款，辦
    好抵押，慶鴻公司當天就撥款給我。本件合會金請求權應適
    用五年短期時效，丁○○請求已罹於時效。
  九乙○○：（見二審卷第四五至四七頁、一０七頁）
    未加入本件合會，沒收到會款憑證，否認丁○○所提出會款
    憑證上「乙○○」簽章之真正；當初是向楊金澔借款四、五
    十萬元，並提供伊父王明財不動產設定抵押才借到錢，現已
    清償借款並塗銷抵押權。何況，本件合會金請求權應適用五
    年短期時效，丁○○請求已罹於時效。
  十丑○○：（見二審卷第四九至五二頁、一二三至一二六頁）
    未加入本件合會，沒收到會款憑證。伊在八十四年間向慶鴻
    公司抵押借款一百萬元，當時曾簽本票三張、三份互助會契
    約書（並非未件互助會契約）。惟該公司於八十四年十一月
    間倒閉，慶鴻公司將抵押債權轉讓給訴外人江美玉，伊與該
    公司已無債權債務關係；伊向江女全數清償上述款項。伊在
    鈞院八十八年度北簡字第一二七八四號案件已獲勝訴判決確
    定。何況，本件合會金請求權應適用五年短期時效，丁○○
    請求已罹於時效。
  十一寅○○：（見二審卷第一四四頁、一五六頁）
    沒有參加本件互助會，
    會金請求權應適用五年短期時效，丁○○請求已罹於時效。
  十二子○○：（見二審卷第一０七、一四六頁、一五六頁）
    伊有辦房屋貸款，但沒參加互助會。本件合會金請求權應適
    用五年短期時效，丁○○請求已罹於時效。
  十三(1)上訴人壬○○、辛○○上訴聲明：原判決廢棄，被上訴人
      在第一審之訴駁回。
    (2)己○○等十一名被上訴人答辯聲明：丁○○上訴駁回。
、本院得心證理由：
  一爭執要旨：
    (1)本院八十八年度北簡字第一二七八四號案件就重要爭點所
      為認定，對於本案有無拘束力？
  　(2)壬○○、辛○○及己○○等十一人有無加入附表二合會？
    (3)本件合會金之請求權時效為何？
  二爭點效方面：
    丁○○主張本院八十八年度北簡字第一二七八四號案件就癸○○、子○○、卯○○所為會款憑證印章係遭蓋等情，業經
    駁回，該案所認定卯○○、庚○○參加Ｂ830518地之互助會
    ，即係本件互助會之一，可見上述諸人均參加本件合會等語
    。被上訴人癸○○、戊○○、丙○○、丑○○、卯○○、庚○○、子○○則一致否認參加本件互助會等語。經查：
    (1)按「法院於確定判決理由中，就訴訟標的以外當事人主張
      之重要爭點，本於當事人辯論之結果，已為判斷時，除有
      顯然違背法令之情形，或當事人已提出新訴訟資料，足以
      推翻原判斷之情形外，應解為在同一當事人就與該重要爭
      點有關所提起之他訴訟，法院及當事人對該重要爭點之法
      律關係，皆不得任作相反之判斷或主張，以符民事訴訟上
      之誠信原則。」（最高法院八十四年台上字第二五三０號
      判決參照），據此可知，法院裁判就重要爭執點所為認定
      ，對於受理在後之另件訴訟，仍具有相當程度拘束力。本
      院八十八年北簡一二七八四號給付會款事件涉及四件合會
      ，其中「Ｂ830518地」、「Ｂ840118人」互助會與本件合
      會重疊，經此調卷查明，故該案就上述合會會員認定，即
      應拘束本案。
    (2)該案認定戊○○、丙○○、丑○○並未參與「Ｂ840118人
      」互助會，三人於本案亦為相同抗辯（吳君見原審第二卷
      第二九六頁，二審卷第六０頁，朱君見一審第一卷第一六
      三頁、二審卷第五五頁，陳君見原審第一卷第一二三頁，
      二審卷第五０頁）；則丁○○空言戊○○等人自認或知悉
      參加本件合會，均非可取。何君復引證人陳碧宵證詞佐證
      其說，但陳碧宵並未指明吳君等人參與本件合會或知情（
      見一審第一卷第三一一頁、二審卷第一０六頁），故何君
      此部分主張即非可取。
    (3)該案另認定卯○○、子○○係「Ｂ830518地」合會死會會
      員而為彼等敗訴判決。子○○對該案一審判決未上訴因而
      敗訴確定，於本件空言否認參加互助會，但未提出任何說
      明，故為本院所不採。卯○○雖提起上訴，但不否認會款
      憑證上簽章真正，僅辯稱會款憑證係債權讓與性質云云，
      嗣遭駁回上訴。蕭君嗣於本案否認參與此一互助會，顯與
      前案辯詞矛盾，又未能提出合理說明，本院無從採信。應
      認蕭、高二人確係本件合會死會會員。
    (4)該案且認定庚○○參與「Ａ820918甲」「Ｂ830518地」合
      會而為其敗訴判決；李君上訴辯稱遭人盜蓋，但未舉證證
      明，致遭駁回上訴確定。其中「Ｂ830518地」合會與附表
      二編號７重疊；李君既未能說明前案認定有何錯誤，其空
      言否認參加該件互助會，自非可取。何況，該案卷附二紙
      會款憑證所使用印文（見該案一審第一卷第六三頁、七０
      頁），與本件「Ｂ830508地」「Ｂ830518地」會款憑證上
      「庚○○」印文（見二審卷第一三七頁）之大小、字體、
      粗細、外框等各項細節均相符，自應認定李君確有參加附
      表二編號７所示二個合會，得標後且出具會款憑證二張。
    (5)至於癸○○雖於前案經認定加入「Ａ820918甲」「Ａ8307
      18丙」二個互助會，但是此部分與本件合會並未重複，且
      會款憑證上印文字體、大小顯不相符（見該案第一審第一
      卷第八０頁、本案二審卷第一三五頁），尚不能據此認定
      其參與附表二所示合會；仍應參酌其他資料以判斷。
    因此，依據本院八十八年北簡一二七八四號給付會款事件一
    、二審確定判決就重要爭點所為認定，並比對相關卷證資料
    ，應認卯○○、庚○○、子○○確有參與附表二所示合會，
    得標後出具會款憑證。戊○○、丙○○、丑○○則未參與附
    表二所示互助會。
  三壬○○、辛○○、其餘被上訴人方面：
    丁○○主張彼等分別參與附表二所示合會，且在附表二所示
    時間得標而成為死會會員，迄未清償款項云云。壬○○等人
    一致否認參與附表二所示互助會或擔任連帶保證人等語。經
    查：
    (1)按，當事人主張有利於己之事實者，就其事實有舉證之責
      任，民事訴訟法第二百七十七條定有明文。
    (2)丁○○主張己○○明知已加入合會，竟未履行會款憑證所
      載給付義務云云。惟宋君聲稱有參加互助會，但不記得互
      助會的編號，也否認丁○○所提出會款憑證的真正。再者
      ，證人陳碧宵就此證稱「他（指己○○）是向公司借錢，
      公司把他弄成跟會方式．．．」（見原審第一卷第三一一
      頁）；足見宋君對於跟會一事並不知情，丁○○復未能證
      明宋君加入附表二所示互助會，本院無從採信其主張。
    (3)丁○○雖主張甲○○不否認加入本件互助會云云，惟查方
      君辯稱其會款清單並與本件會款的編號不符，並提出影本
      一張為證（見原審第一卷第三０八及第三二五頁，二審卷
      第一四九頁），丁○○始終未能證明方君參與附表二互助
      會、簽署會款憑證，所述自非可取。
    (4)癸○○否認加入本件互助會，亦否認會款憑證真正（見原
      審第一卷第二三五頁，二審卷第一四五頁），乙○○（見
      原審第一卷第一八０頁、二審卷第四五頁）、寅○○（見
      原審第一卷第九七頁、二審卷第一四四頁）、壬○○與辛○○（見原審第二卷第二卷第九三頁、二審卷第二一頁）
      均同相同抗辯。丁○○亦未能證明彼等加入或授權慶鴻公
      司人員為其加入附表二所示互助會、出具會款憑證，是以
      丁○○此部分主張即非可取。
    因此，丁○○既未能證明己○○、甲○○、癸○○、乙○○
    、寅○○、壬○○、辛○○參與附表二所示互助會並得標領
    取標金，或擔任連帶債務人，本院無從相信丁○○此部分主
    張。
  四時效：
    丁○○認為死會會員所應交付合會金係普通債權，其時效為
    十五年。卯○○、庚○○、子○○則辯稱應適用五年短期時
    效，丁○○請求已罹於時效云云。經調查：
    (1)民法第一百二十五條規定，請求權因十五年間不行使而消
      滅。但法律所定期間較短者，依其規定。同法第一百二十
      六條規定，利息、紅利、租金、贍養費、退職金及其他一
      年或不及一年之定期給付債權，其各期給付請求權，因五
      年間不行使而消滅。
    (2)按「民法第一百二十六條所謂一年或不及一年之定期給付
      債權，係指基於一定法律關係，因每次一年以下期間之經
      過順次發生之債權而言。」（最高法院著有二十八年度上
      字第六０五號判例著有明文。至於合會金債權，本質上為
      一次給付之債權，特別約定其給付方法為分期給付而已，
      與定期給付債權不同（參見最高法院八十一年台上字第三
      ００四號判決）。本院認為互助會係由會員以一定之利息
      競標，以獲取各會員所繳納之當期會款，性質上應較接近
      以個人信用作為擔保之消費借貸法律關係，其償還得標合
      會金之義務於其受領後即已發生，僅不過其償還方式得依
      每次標會期日分期給付而已，與利息、紅利、租金等係因
      一定時間順序經過而發生之債權並不相同，不能因其細分
      為數期給付，即認其債權性質係屬於定期給付債權（台灣
      板橋地方法院九十年簡上字第二六一號判決採採類似見解
      ）；正如銀行貸款予客戶後，客戶雖將本金分期償還，其
      借款本金仍應適用民法第一百二十五條之十五年時效。
    (3)本件既應適用十五年時效，依附表二所示，丁○○對於卯
      ○○、庚○○、子○○合會金債權並未罹於時效，彼等所
      為時效抗辯即非可取。
  五又民法第七百零九條之九係八十九年五月五日始生效施行，
    又無溯及效力，本件合會會期均在該條施行前即結束，故無
    該法適用。
  六從而，上訴人丁○○依據會款憑證特約等權利：
    (1)訴請被上訴人卯○○、庚○○、子○○，分別給付附表一
      所示編號３、７、１１金錢及利息為有理由，應予准許；
      原審所為上訴人敗訴判決，於法不合；上訴意旨指摘原判
      決不當，求予廢棄改判，為有理由，應予廢棄改判如主文
      第二項所示。
    (2)訴請其餘被上訴人分別給付附表二所示金錢及利息，為無
      理由，應予駁回；原審所為上訴人敗訴判決，理由雖與本
      院認定不同，但結論並無二致，本院仍應予以維持。上訴
      意旨指摘原判決不當，求予廢棄改判，為無理由，應予駁
      回。
    (3)訴請壬○○、辛○○連帶給付貳萬玖仟貳佰元，及自八十
      六年十二月五日起至清償日止，按年息百分之五計算之利
      息，為無理由，應予駁回；原審就此所為壬○○、辛○○
      敗訴判決，並為假執行之宣告，自有未洽。二人上訴意旨
      就此部分指摘原判決不當，求予廢棄改判，為有理由，應
      予廢棄改判如主文第三項。
  七因本案事證已臻明確，雙方其餘主張陳述及所提之證據，均
    毋庸再予審酌，附此說明。
  八據上論結，本件丁○○上訴為一部有理由、一部無理由，壬○○、辛○○上訴為有理由，依民事訴訟法第四百三十六條
    之一第三項、第四百四十九條第一項、第四百五十條、第七
    十九條但書、第八十五條第一項，判決如主文。
中　　華　　民　　國　　94　　年　　04　　月　　29　　日
                      民事第二庭審判長法官  楊絮雲
                                      法官  汪漢卿
                                      法官  吳燁山
附表一：
┌──┬────┬───────┬─────┬────┐
│編號│被上訴人│金額（新台幣）│利息起算日│利    率│
├──┼────┼───────┼─────┼────┤
│ １ │ 己○○ │    30,000    │ 86/12/05 │年息５％│
├──┼────┼───────┼─────┼────┤
│ ２ │ 癸○○ │    28,100    │ 86/12/05 │年息５％│
├──┼────┼───────┼─────┼────┤
│ ３ │ 卯○○ │    28,000    │ 86/12/05 │年息５％│
├──┼────┼───────┼─────┼────┤
│ ４ │ 戊○○ │    28,000    │ 86/12/05 │年息５％│
├──┼────┼───────┼─────┼────┤
│ ５ │ 丙○○ │    29,500    │ 86/12/05 │年息５％│
├──┼────┼───────┼─────┼────┤
│ ６ │ 甲○○ │    29,400    │ 86/12/05 │年息５％│
├──┼────┼───────┼─────┼────┤
│ ７ │ 庚○○ │    59,600    │ 86/12/05 │年息５％│
├──┼────┼───────┼─────┼────┤
│ ８ │ 乙○○ │    14,600    │ 86/12/05 │年息５％│
├──┼────┼───────┼─────┼────┤
│ ９ │ 丑○○ │    59,000    │ 86/12/05 │年息５％│
├──┼────┼───────┼─────┼────┤
│１０│ 寅○○ │    29,000    │ 86/12/05 │年息５％│
├──┼────┼───────┼─────┼────┤
│１１│ 子○○ │    59,700    │ 86/12/05 │年息５％│
└──┴────┴───────┴─────┴────┘
附表二：
┌──┬───┬─────┬─────┬────┬───────┐
│編號│姓  名│身      分│互助會組別│每會金額│得標或保證日期│
│    │      │          │          │(新台幣)│              │
│    │      │          │          │        │              │
├──┼───┼─────┼─────┼────┼───────┤
│ １ │己○○│   會員   │Ｂ830508地│ 20,000 │   830608     │
├──┼───┼─────┼─────┼────┼───────┤
│ ２ │癸○○│   會員   │Ｂ830508地│ 20,000 │   840908     │
├──┼───┼─────┼─────┼────┼───────┤
│ ３ │卯○○│   會員   │Ｂ830518地│ 20,000 │   840918     │
├──┼───┼─────┼─────┼────┼───────┤
│ ４ │戊○○│   會員   │Ｂ830518地│ 20,000 │   840718     │
├──┼───┼─────┼─────┼────┼───────┤
│ ５ │丙○○│   會員   │Ｂ840118人│ 20,000 │   840318     │
├──┼───┼─────┼─────┼────┼───────┤
│    │      │          │Ａ831008丙│ 10,000 │   840208     │
│ ６ │甲○○│   會員   ├─────┼────┼───────┤
│    │      │          │Ａ831008丙│ 10,000 │   840208     │
├──┼───┼─────┼─────┼────┼───────┤
│    │      │          │Ｂ830518地│ 20,000 │   831018     │
│ ７ │庚○○│   會員   ├─────┼────┼───────┤
│    │      │          │Ｂ830508地│ 20,000 │   831008     │
├──┼───┼─────┼─────┼────┼───────┤
│ ８ │乙○○│   會員   │Ａ840408己│ 10,000 │   840608     │
├──┼───┼─────┼─────┼────┼───────┤
│    │      │          │Ｂ830508地│ 20,000 │   840308     │
│    │      │          ├─────┼────┼───────┤
│ ９ │丑○○│   會員   │Ｂ831008丙│ 10,000 │   840308     │
│    │      │          ├─────┼────┼───────┤
│    │      │          │Ｂ831008丙│ 10,000 │   840308     │
├──┼───┼─────┼─────┼────┼───────┤
│    │      │          │Ａ831008丙│ 10,000 │   840508     │
│１０│寅○○│  會員    ├─────┼────┼───────┤
│    │      │          │Ａ831008丙│ 10,000 │   840508     │
├──┼───┼─────┼─────┼────┼───────┤
│    │      │          │Ｂ830508地│ 20,000 │   830808     │
│１１│子○○│  會員    ├─────┼────┼───────┤
│    │      │          │Ｂ830518地│ 20,000 │   830818     │
├──┼───┼─────┼─────┼────┼───────┤
│    │      │          │Ａ831028乙│ 10,000 │   840328     │
│１２│壬○○│  會員    ├─────┼────┼───────┤
│    │      │          │Ａ831028乙│ 10,000 │   840328     │
├──┼───┼─────┼─────┼────┼───────┤
│１３│辛○○│壬○○之連│          │        │              │
│    │      │帶保證人  │          │        │              │
└──┴───┴─────┴─────┴────┴───────┘
上為正本係照原本作成。
不得上訴第三審（參見民事訴訟法第四百三十六條之二、第四百
六十六條）。
中　　華　　民　　國　　94　　年　　04　　月　　29　　日
                                    書記官  柯月英
